臺灣彰化地方法院刑事判決　　　　　　　 94年度訴字第764號
公　訴　人　臺灣彰化地方法院檢察署檢察官
被　　　告　甲○○
上列被告因違反毒品危害防制條例案件，經檢察官提起公訴（94
年度毒偵字第183號），被告於本院準備程序中就被訴事實為有
罪之陳述，經本院裁定依簡式審判程序審理，判決如下：
    主  文
甲○○連續施用第一級毒品，累犯，處有期徒刑壹年肆月。
扣案之注射針筒貳支沒收。
    事  實
一、甲○○前於民國91年5月30日，因施用第1級毒品案件，經本
    院以91年度訴字第393號判處有期徒刑8月，緩刑3年確定；
    92年1月18日，又因施用第1級毒品案件，經本院以91年度訴
    字第1406號判處有期徒刑6月確定，嗣並經臺灣雲林地方法
    院撤銷前開緩刑，2案經接續執行後，於93年4月16日縮短刑
    期假釋出獄，同年7月7日縮刑期滿未經撤銷假釋而視為執行
    完畢。又其曾於90年間，因施用毒品案件，經本院裁定送觀
    察、勒戒後，認無繼續施用毒品之傾向，由臺灣彰化地方法
    院檢察署檢察官於90年11月21日，以90年度毒偵字第4148、
    4392、4507號為不起訴處分確定；其後又因施用第1級毒品
    案件，經本院裁定送觀察、勒戒後，認有繼續施用毒品之傾
    向，再令入戒治處所施以強制戒治1年，並據臺灣彰化地方
    法院檢察署檢察官以91年度毒偵字第577號提起公訴（嗣經
    本院以91年度訴字第393號刑事判決判處有期徒刑8月，緩刑
    3年確定），甲○○經送臺灣雲林戒治所強制戒治滿3月後，
    其成效經評估合格，無繼續戒治必要，旋經本院裁定停止戒
    治，所餘戒治期間付保護管束，惟於保護管束期間又因施用
    第1級毒品，除經臺灣彰化地方法院檢察署檢察官提起公訴
    （嗣由本院以91年度訴字第1406號刑事判決判處有期徒刑6
    月確定），再令入臺灣雲林戒治所施以強制戒治，甫於92年
    5月31日執行完畢釋放，惟其又自93年9月5日起至同年10月
    30 日止，連續多次施用第1級毒品海洛因，經檢察官提起公
    訴後，由本院於93年12月8日，以93年度訴字第1501號判處
    有期徒刑1年，94年1月4日未經上訴而告確定。詎甲○○仍
    不知悔改，未能戒除毒癮，於前揭強制戒治執行完畢釋放後
    5年內，基於施用第1級毒品海洛因之概括犯意，自前揭本院
    93年度訴字第1501號判決宣示後之93年12月10日起至94年1
    月1日下午某時止，在其位於彰化縣芳苑鄉王功村新厝巷8號
    住處及彰化縣芳苑鄉○○○道路旁，以將海洛因摻水後再以
    針筒注射之方式，連續施用第1級毒品海洛因多次，2至3天
    施用1次。嗣於94年1月3日21時許，甲○○因另涉家庭暴力
    案件（業經本院另案審結），為警在其上開住處查獲，並當
    場扣得其所有供施用海洛因之注射針筒2支（起訴書誤載為
    1支），始查悉上情。
二、案經彰化縣警察局二林分局報請臺灣彰化地方法院檢察署檢
    察官偵查起訴。
    理  由
一、上開事實，業據被告甲○○於本院審理時坦承不諱，且被告
    於94年1月3日為警查獲後採集之尿液，經送詮昕科技股份有
    限公司檢驗結果，確呈嗎啡陽性反應，此有彰化縣警察局二
    林分局委託檢驗尿液代號與真實姓名對照認證單及詮昕科技
    股份有限公司94年4月12日出具之濫用藥物尿液檢驗報告各
    一紙附卷可稽，並有被告所有供其施用海洛因之注射針筒2
    支扣案可佐，被告自白核與事實相符。又被告前於90年間，
    因施用毒品案件，經本院裁定送觀察、勒戒後，認無繼續施
    用毒品之傾向，由臺灣彰化地方法院檢察署檢察官於90年11
    月21日，以90年度毒偵字第4148、4392、4507號為不起訴處
    分確定；其後又因施用第1級毒品案件，經本院裁定送觀察
    、勒戒後，認有繼續施用毒品之傾向，再令入戒治處所施以
    強制戒治1年，並據臺灣彰化地方法院檢察署檢察官以91年
    度毒偵字第577號提起公訴（嗣經本院以91年度訴字第393號
    刑事判決判處有期徒刑8月，緩刑3年確定），被告經送臺灣
    雲林戒治所強制戒治滿3月後，其成效經評估合格，無繼續
    戒治必要，旋經本院裁定停止戒治，所餘戒治期間付保護管
    束，惟於保護管束期間又因施用第1級毒品，除經臺灣彰化
    地方法院檢察署檢察官提起公訴（嗣由本院以91年度訴字第
    1406號刑事判決判處有期徒刑6月確定），再令入臺灣雲林
    戒治所施以強制戒治，甫於92年5月31日執行完畢釋放等情
    ，有臺灣彰化地方法院檢察署刑案資料查註紀錄表及臺灣高
    等法院被告前案紀錄表等附卷可據，被告於上述強制戒治處
    分執行完畢釋放後5年內再施用第1級毒品，其事證明確。又
    參照最高法院32年上字第257號號判例意旨：「按刑事訴訟
    法第294條第1款規定（現行刑事訴訟法第302條第1款），案
    件曾經判決確定者，應為免訴之判決，係以同一案件，已經
    法院為實體上之確定判決，該被告應否受刑事制裁，即因前
    次判決而確定，不能更為其他有罪或無罪之實體上裁判。此
    項原則，關於實質上一罪或裁判上一罪（如刑法第55條及第
    56條之犯罪），其一部事實已經判決確定者，對於構成一罪
    之其他部分，固亦均應適用，但此種情形，係因審判不可分
    之關係，在審理事實之法院，對於全部犯罪事實，按照刑事
    訴訟法第246條規定本應予以審判，故其確定判決之既判力
    ，亦自應及於全部之犯罪事實，若在最後審理事實法院宣示
    判決後，始行發生之事實，既非該法院所得審判，即為該案
    判決之既判力所不能及，檢察官或自訴人如就此部發生之事
    實依法起訴，既不在曾經確定判決之範圍以內，即係另一犯
    罪問題，受訴法院仍應分別為有罪或無罪之實體上裁判，縱
    令檢察官或自訴人，係就前案事實與其後新發生之事實，誤
    認為實質上一罪或裁判上一罪，一併起訴，受訴法院除應將
    前確定判決既判力所及部分諭知免訴外，關於其後新發生之
    事實，並不在刑事訴訟法第294條第1款所載情形之列，非可
    一併免訴。」，本件被告係於前案即本院93年度訴字第1501
    號93年12月8日判決宣示後之同年12月10日始再施用，即非
    前開刑事判決所得審判，即為該案確定判決之既判力所不能
    及，檢察官再行起訴，核無違誤。從而，被告右揭犯行，洵
    堪認定，自應依法論科。
二、核被告所為，係犯毒品危害防制條例第10條第1項之施用第
    1級毒品罪。被告於施用前持有第1級毒品海洛因之低度行為
    ，應為施用之高度行為所吸收，不另論罪。被告先後多次施
    用犯行，時間緊接，顯係基於概括之犯意，觸犯構成要件相
    同之罪名，應依連續犯論以一罪，並加重其刑。再查，被告
    前於91年5月30日，因施用第1級毒品案件，經本院以91年度
    訴字第393號判處有期徒刑8月，緩刑3年確定，92年1月18日
    ，又因施用第1級毒品案件，經本院以91年度訴字第1406號
    判處有期徒刑6月確定，嗣並經臺灣雲林地方法院撤銷前開
    緩刑，2案經接續執行後，於93年4月16日縮短刑期假釋出獄
    ，同年7月7日縮刑期滿未經撤銷假釋而視為執行完畢，有臺
    灣彰化地方法院檢察署刑案資料查註紀錄表及臺灣高等法院
    被告全國前案紀錄表各1份附卷可參，其受此有期徒刑執行
    完畢後，5年以內再犯有期徒刑以上之罪，應依累犯規定遞
    加重其刑。爰審酌被告之品行、犯罪之動機、目的、施用毒
    品係自戕身心，且曾因施用毒品而送強制戒治處分，猶不知
    悔改，未能戒除毒癮，竟又再度施用第1級毒品，顯乏禁絕
    毒害之決心暨其犯後尚知坦承犯行等一切情狀，量處如主文
    所示之刑，以示懲儆。扣案之注射針筒2支，為屬被告所有
    且係供其施用海洛因所用之物，均併依刑法第38條第1項第2
    款宣告沒收之。
據上論斷，應依刑事訴訟法第273條之1第1項、第299條第1項前
段，毒品危害防制條例第10條第1項，刑法第11條前段、第56條
、第47條、第38條第1項第2款，判決如主文。
本案經檢察官賴志盛到庭執行職務。
中　　華　　民　　國　　94　　年　　5　　月　　31　　日
                  刑事第二庭         法  官  王義閔
以上正本證明與原本無異。
如不服本判決，應於判決送達後10日內，向本院提出上訴狀（ 須
附繕本 ）。
中　　華　　民　　國　　94　　年　　5　　月　　31　　日
                                     書記官  詹國立
毒品危害防制條例第10條
施用第一級毒品者，處 6 月以上 5 年以下有期徒刑。
施用第二級毒品者，處 3 年以下有期徒刑。
